臺灣高等法院臺中分院刑事裁定　　　　　100年度抗字第304號
抗　告　人
即　被　告　梁思偉
上列抗告人即被告因延長羈押案件，不服臺灣彰化地方法院中華
民國100年3月16日裁定（99年度訴字第1677號）提起抗告，本院
裁定如下：
    主  文
抗告駁回。
    理  由
一、本件抗告人即被告梁思偉提起抗告意旨略以：健康情形不佳
    ，女兒須安置，得具保保證無逃亡之虞。謹此聲請停止羈押
    云云。
二、按羈押被告之目的，其本質在於確保訴訟程序得以順利進行
    ，或為確保證據之存在與真實，或為確保嗣後刑罰之執行，
    而對被告所實施剝奪其人身自由之強制處分。被告有無羈押
    之必要，法院僅須審查被告犯罪嫌疑是否重大，有無羈押原
    因，以及有無賴羈押以保全偵審或執行之必要，由法院就具
    體個案情節予以斟酌決定，如就客觀情事觀察，法院許可羈
    押之裁定或延長羈押之裁定，在目的與手段間之衡量並無明
    顯違反比例原則情形，即無違法或不當可言。另執行羈押後
    有無繼續之必要，仍許由法院斟酌訴訟進行程度及其他一切
    情事而為認定，除有同法第114條各款所列情形之一不得駁
    回者外，准許與否，該管法院有自由裁量之權，此乃法律所
    賦予法院之職權（參最高法院46年度台抗字第6號判例、56
    年度台抗字第67號裁定要旨）。
三、經查，原審因被告梁思偉涉犯毒品危害防制條例第4條第2項
    之販賣第二級毒品罪、第3項之販賣第三級毒品罪嫌，經訊
    問被告後，認為被告犯罪嫌疑重大，而所犯為最輕本刑5年
    以上有期徒刑之罪，又其所犯為重罪，有逃亡之虞，非予羈
    押顯難進行審判，有羈押之必要，於民國99年12月24日，依
    刑事訴訟法第101條第1項第1款、第3款之規定，予以裁定羈
    押。嗣原審於100年2月18日審結，並於100年3月4日宣判，
    認被告販賣第二級毒品甲基安非他命一次，判處有期徒刑7
    年6月，販賣第三級品愷他命五次，每次判處有期徒刑5年1
    月至5年3月不等，全部定應執行刑為有期徒刑9年8月，足徵
    被告所犯符合犯罪嫌疑重大且所犯為最輕本刑5年以上有期
    徒刑之罪之羈押條件。又被告對於販賣第二級毒品部分，仍
    否認犯罪，參諸司法院大法官會議釋字第665號解釋及最高
    法院98年台抗字第668號判決意旨，並衡諸常理判斷，被告
    實有脫免刑責、不願受罰之傾向，而具有逃亡之相當或然率
    存在，且被告本件販賣毒品之行為經原審認定總共多達六次
    ，情節非輕，逃亡之潛在可能性亦高，實難以輕微之具保方
    式替代羈押。是以原審以原羈押原因依然存在，仍有繼續羈
    押之必要，裁定自100年3月24日起再延長羈押2月，並無不
    合。至抗告意旨所提健康及家庭因素，均與執行羈押係為確
    保審判與執行程序有效進行之考量無關。被告仍執前詞提起
    抗告指摘原裁定不當，為無理由，應予駁回。
四、依刑事訴訟法第412條，裁定如主文。
中    華    民    國    100    年    3    月    31    日
            刑事第七庭    審判長法  官  林  榮  龍
                                法  官  王  義  閔
                                法  官  李  秋  娟
以上正本證明與原本無異。
不得再抗告。
                                書記官  詹  錫  朋
中    華    民    國   100    年    4     月    1     日